【裁判字號】    95,上易,1639
【裁判日期】    951020
【裁判案由】    贓物
【裁判全文】
臺灣高等法院刑事判決                95年度上易字第1639號
上  訴  人  台灣桃園地方法院檢察署檢察官
被      告  甲○○
上列上訴人，因被告贓物案件，不服臺灣桃園地方法院95年度易
字第756號，中華民國95年6月28日第一審判決（起訴案號：臺灣
桃園地方法院檢察署95年度偵字第9328號），提起上訴，本院判
決如下：
    主  文
上訴駁回。
    理  由
一、按案件曾經判決確定者，應諭知免訴之判決，刑事訴訟法第
    302 條第1 款定有明文。又訴訟上所謂一事不再理之原則，
    關於實質上一罪或裁判上一罪，亦均有其適用，最高法院67
    年台非字第77號著有判例。
二、本件公訴意旨略以：被告甲○○於95年4 月12日晚間11時，
    在桃園縣楊梅市富岡某處，明知某綽號「小羅」姓名年籍不
    詳之成年男子（下稱小羅）所交付車牌號碼JU－6806號自小
    客車1 輛（該車輛為廖敏良所有，於同日晚間某時許，在新
    竹縣湖口鄉○○街某處前遭竊）係來源不明之贓車，竟基於
    收受贓物之犯意，予以收受後，並供代步使用，嗣於翌（13
    ）日上午5 時許，行經桃園縣新屋鄉○○村○○道路時，為
    警臨檢當場查獲，而查知上情，因認被告犯有刑法第349 條
    第1 項收受贓物之罪嫌云云。
三、惟查，被告甲○○在前曾因於94 年12 月1 日某時，在桃園
    縣平鎮市復旦中學附近，明知某姓名、年籍不詳綽號「小羅
    」之成年男子所交付車牌號碼：L3L －326 號重型機車1 輛
    （該車輛為林智龍所有，於94年10月31日14時許，在桃園縣
    中壢市○○里○○路○ 段330 號前遭竊遺失）係來源不明之
    贓車，竟基於收受贓物之犯意，予以收受後，供己代步使用
    。嗣於94年12月2 日凌晨1 時10分許，在桃園縣中壢市○○
    ○路與福州路口前，為警臨檢當場查獲之贓物案件，業經台
    灣桃園地方法院檢察署檢察官於94年12月14日以94年度偵字
    第21630號聲請簡易判決處刑，於95年1月27日經原審法院中
    壢簡易庭以95年度壢簡字第151號判處有期徒刑4月在案，並
    於95年5月5日確定，此有聲請簡易判決處刑書、刑事簡易判
    決書及本院被告全國前案紀錄表各乙件在卷可稽，是該簡易
    判決之既判力時點應以該判決確定之日時即95年5月5日為準
    （司法院82年3月30日廳刑1字第05283號函參照）。按
    本件被告被訴之犯罪時間，係於95年4月12日，且收受贓物
    罪係即成犯，自屬在前開既判力時點之內。且其本件犯行又
    與前開已判決確定之犯行，僅相距約4月餘，顯然時間緊接
    ，行為態樣同，所犯為同一構成要件之罪名，被告復稱渠沒
    有車子，只要有車子伊就借等語，顯見被告係基於概括犯意
    反覆而為之，雖被告行為後刑法於95年7月1日修正公布施行
    ，已刪除第56條連續犯之規定，此刪除雖非犯罪構成要件之
    變更，但顯已影響行為人刑罰之法律效果，自屬法律有變更
    ，依新法第2條第1項規定比較新舊法結果，仍應適用較有利
    於被告之行為時法律即舊法論以連續犯，為裁判上一罪關係
    ，揆諸首開法條及判例要旨仍為同一案件，從而本件顯係就
    業經判決確定之案件重行起訴，原審不經言詞辯論而為免訴
    之判決，並無不合，上訴意旨指原審法院以95年度壢簡字第
    151號判決於同年3月15日確定容有誤解，且指稱前後兩罪尚
    非連續關係，亦有未洽，其執此指摘原判決不當為無理由，
    爰不經言詞辯論，予以駁回。
四、據上論斷，應依刑事訴訟法第372條、第368條，判決如主文
    。
中    華    民    國    95    年    10    月    20    日
                  刑事第七庭    審判長法  官 陳 正 雄
                                      法  官 許 錦 印
                                      法  官 蔡 光 治
以上正本證明與原本無異。
不得上訴。
                                      書記官 陳 韋 杉
中    華    民    國    95    年    10    月    30    日


司法院資訊處製作；財團法人民間司法改革基金會備份。
